【裁判字號】    97,訴,2188
【裁判日期】    970805
【裁判案由】    違反毒品危害防制條例
【裁判全文】
臺灣彰化地方法院刑事判決              97年度訴字第2188號
公  訴  人  臺灣彰化地方法院檢察署檢察官
被      告  甲○○
                    （另案於臺灣彰化監獄執行中）
上列被告因違反毒品危害防制條例案件，經檢察官提起公訴（97
年度毒偵字第2809號），被告於本院準備程序中自白犯罪，有刑
事訴訟法第273 條之1 第1 項之情形，本院合議裁定由受命法官
獨任進行簡式審判程序，茲審理判決如下：
    主  文
甲○○施用第一級毒品，累犯，處有期徒刑玖月。
    事  實
一、甲○○前於民國（下同）88年間，因施用毒品案件，經本院
    裁定送觀察、勒戒後，認有繼續施用毒品之傾向，再裁定令
    入戒治處所施以強制戒治，於90年1 月5 日因停止戒治、交
    付保護管束出所，於同年月29日保護管束期滿未經撤銷，視
    為已執行完畢，並經臺灣彰化地方法院檢察署檢察官於同年
    2 月22日以90年度戒毒偵字第228 號為不起訴處分確定；復
    於91年間，因施用毒品案件，經本院裁定令入戒治處所施以
    強制戒治，於92年7 月17日執行完畢經釋放，刑案部分則由
    本院於91年8 月6 日以91年度訴緝字第30號判處有期徒刑10
    月，並於同年月31日確定。復於95年間，因詐欺案件，經本
    院以95年度易字第779 號判決判處有期徒刑4 月，如易科罰
    金，以銀元300 元折算1 日確定，並於95年11月22日，由臺
    灣高等法院臺中分院以95年度上易字第1194號判決上訴駁回
    而確定，甫於96年11月26日易科罰金而執行完畢。詎其仍不
    知悔改，復基於施用第一級毒品海洛因之犯意，於97年4 月
    8 日上午8 時許，在其位於彰化縣溪湖鎮○○里○○路17號
    之住處，以將海洛因摻水置入針筒注射之方式，施用第一級
    毒品海洛因1 次。嗣於97年4 月8 日上午11時30分許，為警
    在彰化縣溪州鄉三圳村九甲巷盤查，經其同意採集其尿液送
    驗，結果呈嗎啡、可待因陽性反應，始查悉上情。
二、案經彰化縣警察局北斗分局報請臺灣彰化地方法院檢察署檢
    察官偵查起訴。
    理  由
一、按除被告所犯為死刑、無期徒刑、最輕本刑為3 年以上有期
    徒刑之罪或高等法院管轄第1 審案件者外，於前條第1 項程
    序進行中，被告先就被訴事實為有罪之陳述時，審判長得告
    知被告簡式審判程序之旨，並聽取當事人、代理人、辯護人
    及輔佐人之意見後，裁定進行簡式審判程序；除簡式審判程
    序及簡易程序案件外，第1 審應行合議審判，刑事訴訟法第
    273 條之1 第1 項、第284 條之1 分別定有明文。本件被告
    甲○○所涉係死刑、無期徒刑、最輕本刑為3 年以上有期徒
    刑之罪或高等法院管轄第1 審案件以外之罪，並於本院行準
    備程序時就被訴事實為有罪之陳述，本院合議庭依前揭規定
    ，經評議結果，裁定改由受命法官獨任行簡式審判程序。
二、上開犯罪事實，業據被告甲○○於偵訊、本院準備程序及審
    理時均坦承不諱，又被告遭警查獲後，為警採集其尿液送驗
    結果，確呈可待因（23522ng/ml）、嗎啡（297480ng/ml）
    陽性反應，此有彰化縣警察局北斗分局委託檢驗尿液代號與
    真實姓名對照表及詮昕科技股份有限公司於97年4 月22日出
    具報告編號00000000號之濫用藥物尿液檢驗報告各1 紙附卷
    可稽，足徵被告之自白確與事實相符，堪以採信。再被告前
    於91年間，因施用第一級毒品案件，經本院裁定令入戒治處
    所施以強制戒治，於92年7 月17日執行完畢經釋放乙節，亦
    有臺灣彰化地方法院檢察署刑案資料查註紀錄表及臺灣高等
    法院被告前案紀錄表各1 份在卷可參。本件事證明確，被告
    犯行應堪認定，應依法論科。
三、核被告甲○○所為，係犯毒品危害防制條例第10條第1 項之
    施用第一級毒品罪。被告持有第一級毒品進而施用，其持有
    第一級毒品之低度行為，應為其施用第一級毒品之高度行為
    吸收，不另論罪。末查被告前於95年間，因詐欺案件，經本
    院以95年度易字第779 號判決判處有期徒刑4 月，如易科罰
    金，以銀元300 元折算1 日確定，並於95年11月22日，由臺
    灣高等法院臺中分院以95年度上易字第1194號判決上訴駁回
    而確定，甫於96年11月26日易科罰金而執行完畢等情，有臺
    灣高等法院被告前案紀錄表、臺灣彰化地方法院檢察署刑案
    資料查註紀錄表各1 份在卷可憑，其於有期徒刑執行完畢後
    ，5 年內故意再犯本件有期徒刑以上之罪，為累犯，應依刑
    法第47條第1 項之規定加重其刑。爰審酌被告之素行不佳，
    且有多次施用毒品之前科，及其施用毒品之動機、目的、方
    法、不知珍惜身體、施用毒品所生危害，強制戒治之次數，
    暨犯後坦承犯行之態度等一切情狀，量處如主文所示之刑，
    以示懲儆。
據上論斷，應依刑事訴訟法第273 條之1 第1 項、第299 條第1
項前段，毒品危害防制條例第10條第1 項，刑法第11條前段、第
47條第1 項，判決如主文。
本案經檢察官張聖傳到庭執行職務。
中    華    民    國    97    年    8     月    5     日
                        刑事第二庭    法  官  黃齡玉
以上正本證明與原本無異。
如不服本判決，應於判決送達後10日內，向本院提出上訴書狀，
上訴書狀應「敘述具體上訴理由」，並按他造當事人之人數附繕
本。「切勿逕送上級法院」。
中    華    民    國    97    年    8     月    5     日
                                      書記官  林嘉賢
毒品危害防制條例第10條
施用第一級毒品者，處 6 月以上 5 年以下有期徒刑。


司法院資訊處製作；財團法人民間司法改革基金會備份。
